【裁判字號】    98,抗,53
【裁判日期】    980422
【裁判案由】    本票裁定
【裁判全文】
臺灣士林地方法院民事裁定                98年度抗字第53號
抗  告  人  弘捷電路股份有限公司
兼上列一人
法定代理人  乙○○    住同上
相  對  人  中租迪和股份有限公司
                      設臺北市.
法定代理人  甲○○    住同上
上列抗告人因與相對人間本票裁定事件，對於中華民國本院98年
度票字第1721號裁定提起抗告，本院裁定如下：
    主  文
抗告駁回。
抗告程序費用新臺幣壹仟元由抗告人連帶負擔。
    理  由
一、按執票人向本票發票人行使追索權時，得聲請法院裁定後強
    制執行，票據法第123 條定有明文。又按本票既載明免除作
    成拒絕證書，則執票人聲請裁定准予強制執行時，自毋庸提
    出已為付款提示之證據，且本票執票人依票據法第123 條規
    定向本票發票人行使追索權，聲請法院裁定准予強制執行，
    係屬非訟事件，對於此項聲請所為裁定，僅依非訟事件程序
    ，就本票形式上之要件是否具備予以審查為已足。發票人如
    主張執票人未為提示，依票據法第124 條準用同法第95條但
    書之規定，應由其負舉證之責。次按法院為公司重整裁定前
    依公司法第287 條第1 項第3 款就公司履行債務及對公司行
    使債權為限制處分，係在維持公司現狀，而聲請本票裁定事
    件，屬非訟事件，法院對此聲請所為之裁定，並無確定實體
    上權利義務關係之效力，尚非「對公司行使債權」，只係取
    得執行名義而已，須俟本票債權人依強制執行法之規定，聲
    請為強制執行，始得謂為「對公司行使債權」。
二、本件相對人主張：伊執有抗告人於民國97年3 月25日共同簽
    發面額新臺幣（下同）3,095 萬5,477 元並免除作成拒絕證
    書之本票1 紙，到期日為98年2 月17日，詎屆期提示後，尚
    有票款本金1,750 萬6,944 元未獲清償，為此，依票據法第
    123 條之規定，聲請裁定許可強制執行等情，已據提出本票
    一紙為證，原裁定予以准許，即無不合。抗告意旨略以：相
    對人於系爭本票屆期時並未向其提示，卷內亦無提示之證據
    ，原審裁定准許相對人強制執行之聲請，實非適法，且聲請
    人已依法聲請重整，相關程序亦應依重整法令辦理等語。惟
    查：相對人於聲請狀上即載明其於系爭本票到期日屆期時向
    抗告人為付款之提示，未獲置理等情，即已表明其已遵期提
    示，至抗告人主張相對人未提示系爭本票一節，揆諸首揭說
    明，應由抗告人負舉證責任，抗告人就此既未舉證以實其說
    ，原審法院所為許可強制執行之裁定，於法即無不合。至抗
    告人弘捷電路股份有限公司（下稱弘捷公司）雖已向臺灣桃
    園地方法院聲請重整，經該院以98年度整字第1 號重整事件
    受理在案，並於98年4 月1 日裁定准予保全處分，命「自本
    裁定黏貼本院牌示處之日起九十日內，聲請人弘捷公司之債
    權人對於聲請人弘捷公司之債權不得行使（包括抵銷、提示
    票據等）；聲請人弘捷公司對於所負債務亦不得履行；但繼
    續營業所必要之履約行為及支付繼續營業所必要之費用，及
    依法規定給付員工之薪資、退休金、資遣費，不在此限。自
    本裁定送達之日起九十日內，以聲請人弘捷公司為債務人之
    破產或強制執行程序，應予停止。自本裁定送達之日起九十
    日內，聲請人弘捷公司對於其所有之不動產，不得為讓與、
    信託、出租、設定他項權利及其他一切處分或增加負擔之行
    為。自本裁定送達之日起九十日內，聲請人弘捷公司對於其
    所有之機器、設備等動產，除繼續營業所必要之履約行為外
    ，不得為讓與、信託、設定他項權利、出租及其他一切處分
    或增加負擔之行為。自本裁定送達之日起九十日內，聲請人
    弘捷公司對於其所有之債權、投資及其他一切具有財產價值
    之權利，不得為讓與、設質、拋棄、和解、信託及其他一切
    處分或增加負擔之行為。聲請人弘捷公司應將本裁定刊登於
    國內新聞紙全國版三日。」，有臺灣桃園地方法院98年4 月
    1 日98年度整字第1 號裁定影本在卷可稽，惟本件相對人於
    前開保全處分裁定前即已提示系爭本票，而聲請本票裁定亦
    非「對公司行使債權」，自不受前開保全處分之限制，又臺
    灣桃園地方法院尚未裁定准予重整，有本院公務電話查詢記
    錄表1 件在卷可稽，是本件聲請本票裁定事件之程序，自不
    受前開重整事件之影響。是抗告人執此指摘原裁定不當，聲
    明廢棄，為無理由。
三、據上論結，本件抗告為無理由，依非訟事件法第46條、第21
    條第2 項、第24條第1 項、民事訴訟法第495 條之1 第1 項
    、第449 條第1項 、第95條、第85條第2項，裁定如主文。
中    華    民    國    98    年    4     月    22    日
                  民事第一庭  審判長法官  黃小瑩
                              法      官  劉逸成
                              法      官  藍雅清
以上正本證明與原本無異。
如不服本裁定，僅得於收受本裁定正本送達後10日內，以適用法
規顯有錯誤為理由，向本院提出再抗告狀（須附繕本一份及繳納
再抗告裁判費新臺幣1,000 元），經本院許可後始可再抗告。再
抗告時應提出委任律師或具有律師資格之人之委任狀；委任有律
師資格者，另應附具律師資格證書及釋明委任人與受任人有民事
訴訟法第466 條之1 第1 項但書或第2 項所定關係之釋明文書影
本。
中    華    民    國    98    年    4     月    28    日
                              書  記  官  蘇意絜


司法院資訊處製作；財團法人民間司法改革基金會備份。
